臺灣新北地方法院三重簡易庭小額民事判決
                                  111年度重小字第3140號
原      告  謝紫晴即巧運起重工程行

被      告  范亮勤  

上列當事人間請求侵權行為損害賠償事件，經本院於民國111年1
0月18日言詞辯論終結，判決如下：
    主    文
被告應給付原告新臺幣伍仟元，及自民國一百一十一年八月二十
六日起至清償日止，按年息百分之五計算之利息。
訴訟費用確定為新臺幣壹仟元由被告負擔。
本判決得假執行。
   理由要旨
一、原告主張：被告於民國111年6月11日14時5分許，駕駛車牌
    號碼000-00營業小客車行經新北市三重區重新路4段144巷與
    184巷口時，因未注意車前狀況之過失，致碰撞原告所有之
    車牌號碼0000-00號自用小貨車（下稱系爭車輛），致系爭
    車輛受損，原告因而支付修車工資及烤漆費用新臺幣（下同
    ）5,000元等事實，業據其提出道路交通事故當事人登記聯
    單、估價單、兩造通訊軟體LINE對話紀錄及車損照片等件為
    證，並經本院依職權向新北市政府警察局三重分局調閱本件
    道路交通事故相關資料核閱屬實，又被告已於相當時期受合
    法之通知，而於言詞辯論期日不到場，亦未提出準備書狀爭
    執，依法視同自認，堪認原告之主張為真實。
二、按因故意或過失，不法侵害他人之權利者，負損害賠償責任
    ；汽車、機車或其他非依軌道行駛之動力車輛，在使用中加
    損害於他人者，駕駛人應賠償因此所生之損害，民法第184 
    條第1 項前段、第191 條之2 前段分別定有明文；次按不法
    毀損他人之物者，被害人得請求賠償其物因毀損所減少之價
    額，民法第196 條第1 項亦有明文，又依民法第196 條請求
    賠償物被毀損所減少之價額，固得以修復費用為估定之標準
    ，但以必要者為限（如修理材料以新品換舊品，應予折舊）
    。經查，系爭車輛修繕費用5,000元均無零件費用之支出，
    並無折舊之必要。從而，原告依侵權行為法律關係，請求被
    告給付5,000元及自起訴狀繕本送達翌日即111年8月26日起
    至清償日止，按年息百分之5計算之利息，為有理由，應予
    准許。
中　　華　　民　　國　　111 　年　　10　　月　　28　　日
                           臺灣新北地方法院三重簡易庭 
                                 法  官  洪任遠
以上正本係照原本作成。
如不服本判決，應於送達後20日內，向本院提出上訴狀，並表明
上訴理由（上訴理由應表明1、原判決所違背之法令及具體內容
。2、依訴訟資料可認為原判決有違背法令之具體事實。），如
於本判決宣示後送達前提起上訴者，應於判決送達後20日內補提
上訴理由書（須附繕本），如未於上訴後20日內補提合法上訴理
由書，法院得逕以裁定駁回上訴。
中　　華　　民　　國　　111 　年　　10　　月　　28　　日
　　　　　　　　　　　            書記官  羅尹茜